臺灣高等法院高雄分院刑事判決　　　　96年度上訴字第2058號
上　訴　人
即　被　告　甲○○
上列上訴人因違反毒品危害防制條例案件，不服臺灣高雄地方法
院96年度訴字第3244號中華民國96年9月12日第一審判決（起訴
案號：臺灣高雄地方法院檢察署96年度毒偵字第4913號），提起
上訴，本院判決如下：
     主  文
上訴駁回。
     事  實
一、甲○○前因施用毒品案件，經臺灣高雄地方法院（下稱高雄
    地院）裁定令入勒戒處所觀察、勒戒後，認無繼續施用毒品
    傾向，於民國90年4 月23日執行完畢，並經臺灣高雄地方法
    院檢察署檢察官以90年度毒偵字第1481號為不起訴處分確定
    。復於94年間，因施用第一、二級毒品之案件，經高雄地院
    以94年訴字第1781號分別判處有期徒7 月、3 月，並定應執
    行有期徒刑10月確定，經送監執行後，於95年7 月24日縮刑
    期滿出監。詎仍不知悔改，基於施用第一級毒品海洛因之犯
    意，於96年5 月16日7 時許，在高雄市某處自己所駕駛之車
    牌號碼G3-2041 號自小客車內，以將海洛因置入注射針筒內
    摻水稀釋，再注射手臂血管之方式，施用第一級毒品海洛因
    1 次；另基於施用第二級毒品甲基安非他命之犯意，於96年
    5 月16日7 時餘許，在高雄市某處自己所駕駛之車牌號碼G3
    -2041 號自小客車內，將甲基安非他命置於玻璃球吸食器內
    燒烤而吸食煙霧方式，施用甲基安非他命1 次。嗣於同日12
    時許，在高雄縣鳳山市○○路與青年路口，因行蹤可疑，為
    警攔檢發現甲○○並扣得其所攜帶之海洛因1 小包（檢驗前
    淨重0.037 公克，檢驗後淨重0. 015公克），經採尿送驗後
    ，檢驗結果呈現嗎啡、甲基安非他命均陽性反應，始知上情
    。
二、案經高雄縣政府警察局移請臺灣高雄地方法院檢察署檢察官
    偵查起訴。
     理  由
一、本案卷附臺灣檢驗科技股份有限公司出具之濫用藥物尿液檢
    驗報告、高雄醫學大學附設中和紀念醫院濫用藥物成品檢驗
    鑑定書，係受檢察官之囑託所為之鑑定報告依刑事訴訟法第
    208 條第1 項之規定，自有證據能力，另卷附嫌疑人尿液採
    證代碼對照表，雖屬被告以外之人以審判外之書面陳述，惟
    被告、檢察官知未於言詞辯論終結前聲明異議，且本院審酌
    該書面作成時之情況，認為適當，依刑事訴訟法第159 條之
    5 第2 項，視為同意有證據能力。
二、被告未於言詞辯論期日到庭，惟據其於原審審理時，業已坦
    承有施用海洛因及安非他命之事實，又被告於96年5 月16日
    採尿送驗結果，確呈甲基安非他命及嗎啡陽性反應，此有臺
    灣檢驗科技股份有限公司96年6 月1 日出具之濫用藥物尿液
    檢驗報告及嫌疑人尿液採證代碼對照表等件附卷可稽，另扣
    案之白色粉末經送高雄醫學大學附設中和紀念醫院檢驗結果
    海洛因陽性反應（檢驗前淨重0.037 公克，檢驗後淨重0.01
    5 公克），有該院濫用藥物成品檢驗鑑定書在卷可憑，是被
    告自白核與事實相符，應堪採信。又按毒品危害防制條例於
    92年7 月9 日修正公布，其中第20條、第23條將施用毒品之
    刑事處遇程序，區分為「初犯」、「5 年內再犯」、「5 年
    後再犯」，而依立法理由觀之，僅限於「初犯」、「5 年後
    再犯」，始應先經觀察、勒戒或強制戒治程序，倘被告於5
    年內已再犯，經依法追訴處罰，縱其第3 次（或第3 次以上
    ）再度施用毒品之時間，在初犯經觀察、勒戒或強制戒治執
    行完畢釋放5 年以後，已不合於「5 年後再犯」之規定，且
    因已於「5 年內再犯」，顯見其再犯率甚高，原實施觀察、
    勒戒或強制戒治，已無法收其實效，即應依該條例第10條處
    罰，最高法院95年5 月9 日95年度第7 次刑事庭會議決議可
    資參照。被告曾有上開事實欄所載經觀察、勒戒執行完畢，
    又於5 年內再犯上開施用毒品案件，而經判處罪刑確定之事
    實，亦有臺灣高等法院被告前案紀錄表足佐，是被告於觀察
    、勒戒執行完畢後，5 年內已再犯施用毒品案件，則其再犯
    本件施用毒品案件，即非屬該條例第20條第3 項所稱「5 年
    後再犯」之情形，自應依法追訴處罰。從而，本件事證明確
    ，被告犯行洵堪認定。
三、核被告所為，係犯毒品危害防制條例第10條第1 項、第2 項
    施用第一、第二級毒品之罪。其持有第一、第二級毒品海洛
    因、甲基安非他命之低度行為，分別為施用之高度行為吸收
    ，均不另論罪。被告所犯上開2 罪，犯意各別，行為互異，
    應分論併罰。又被告有事實欄所載施用毒品前科，於95年7
    月24日縮刑期滿出監，此有臺灣高等法院被告前案紀錄表1
    份在卷可稽，被告前受徒刑之執行完畢後，5 年以內故意再
    犯本件有期徒刑以上之罪，為累犯，均應依刑法第47條第1
    項之規定，加重其刑。
四、原審以被告犯罪事證明確，適用毒品危害防制條例第10條第
    1 項、第2 項、第18條第1 項前段，刑法第11條、第47條第
    1 項、第51條第5 款，審酌被告前有施用毒品案件，仍不愛
    惜機會戒除毒癮，再為本件犯行，顯見被告不知悔改施用毒
    品之惡習，惟念被告犯後坦承犯行，及其施用毒品係戕害自
    身身體健康，並未危及他人，犯後態度尚可等一切情狀，就
    施用第一、二級毒品分別量處有期徒刑8 月、5 月，並定執
    行刑為有期徒刑1 年；扣案之海洛因1 包（驗前淨重0.037
    公克、驗後淨重0.015 公克），經檢驗結果確為第一級毒品
    海洛因，不問屬於犯人與否，應依毒品危害防制條例第18條
    第1 項前段規定沒收銷燬之；而毒品包裝於毒品鑑驗後仍包
    覆毒品，包裝袋上有微量毒品殘留，客觀上已與毒品無法析
    離，亦應依前揭規定併予沒收銷燬之。至於送驗耗費之海洛
    因，既已滅失不存在，自無宣告沒收銷燬之必要。經核認事
    用法均無不當，量刑亦稱允當，又刑法修正施行後之多次施
    用施用毒品罪犯行，除符合接續犯之要件外，則應一罪一罰
    ，被告上訴意旨，以其於96年8 月間及96年9 月28日另涉有
    毒品案，請求併案審理云云，指摘原判決不當，為無理由，
    應予駁回。
五、被告合法傳喚，無正當之理由不到庭者，爰不待其陳述，逕
    行判決。
據上論斷，應依刑事訴訟法第371 條、第368 條，判決如主文。
本案經檢察官張其主到庭執行職務。
中　　華　　民　　國　　96　　年　　11　　月　　19　　日
                  刑事第三庭    審判長法  官   李炫德
                                      法  官   謝宏宗
                                      法  官   趙文淵
以上正本證明與原本無異。
施用第一級毒品部分如不服本判決應於收受本判決後10日內向本
院提出上訴書狀，其未敘述上訴理由者，並得於提起上訴後10日
內向本院補提理由書狀（均須按他造當事人之人數附繕本）「切
勿逕送上級法院」。
其餘部分不得上訴。
中　　華　　民　　國　　96　　年　　11　　月　　19　　日
　　　　　　　　　　　　　　　　　　　書記官    賴梅琴
附錄本件判決論罪科刑法條：
毒品危害防制條例第10條
施用第一級毒品者，處 6 月以上 5 年以下有期徒刑。
施用第二級毒品者，處 3 年以下有期徒刑。
